宣    示    判    決    筆    錄　 110年度板簡字第1689號

原　　　告　陳心堤　

被　　　告　林瑞基　
　　　　　　陳安柔　

上列當事人間110年度板簡字第1689號請求侵權行為損害賠償事
件於中華民國110年10月26日辯論終結，於中華民國110年11月30
日下午4時30分整，在本院板橋簡易庭公開宣示判決，出席職員
如下：
　　　　法　　　官　李崇豪
　　　　法院書記官　葉子榕
　　　　通　　　譯　吳家慶
朗讀案由到場當事人：均未到
法官宣示判決，判決主文、所裁判之訴訟標的及其理由要領如下
：
    主  文
被告應連帶給付原告新臺幣參拾伍萬元，及自民國一一○年五月
十五日起至清償日止，按週年利率百分之五計算之利息。
訴訟費用由被告連帶負擔。
本判決得假執行，但被告以新臺幣參拾伍萬元為原告預供擔保後
，得免為假執行。
    事 實 及 理 由
一、原告主張：
（一）被告林瑞基於民國（下同）104年1月間，在菲律賓設立「
      SKYBEENZ INF ORMATION CORPORATION」（未在台申請公
      司設立登記，下稱思鎧集團），並擔任該集團負責人，營
      業項目包含菲律賓賭場經營、旅遊、線上遊戲、網路商城
      等，其為快速吸收資金及廣招會員，明知非依銀行法組織
      登記之銀行，不得經營收受存款業務，亦不得收受投資或
      使加入為股東或其他名義，向多數人或不特定人收受款項
      或吸收資金，而約定或給付與本金顯不相當之紅利、利息
      、股息或其他報酬；亦明知多層次傳銷事業之傳銷商收入
      來源，應是基於所推廣、銷售商品或服務之合理市價，而
      不得以介紹他人參加為主要收入來源，竟與訴外人林育安
      共同設計「思鎧集團點數方案」（以下簡稱思鎧方案），
      方案內容為：投資人可以新臺幣（以下未註明幣別者，均
      指新臺幣）35萬元（購買1萬遊戲幣，鑽石級）、17萬
      5,000元（購買5,000遊戲幣，金級）、10萬5,000元（購
      買3,000遊戲幣，銀級）、3萬5,000元（購買1,000遊戲幣
      ，銅級）為投資單位加入成為思鎧集團會員，於取得帳號
      及密碼後，即可至思鎧集團網站（club.skybeenz.co m）
      或APP進行註冊，註冊完成系統即會顯示會員帳號（8碼數
      字）、註冊日期、等級（鑽石級、金級、銀級、銅級）、
      已發優惠贈點等會員資訊，且會依參加等級產生贈點（以
      鑽石級為例，註冊後可獲得贈點1萬點，制度初始設定其
      中90%即9,000點進入G幣帳戶，10%即1,000點進入T幣即旅
      遊基金帳戶，嗣後則調整為30%進入旅遊基金帳戶，以下
      均簡稱「點數」），之後系統即會每日自動發放0.5%之靜
      態點數至會員帳號內（以鑽石級為例，每日可領取50點）
      ，每1點價值相當於30元，400日到期後，共計可取得200%
      之點數（即投資400日可賺取1倍點數），期滿後即不再發
      放靜態點數，以鑽石級為例，期滿可獲得2萬點，換算價
      值相當於60萬元，年利率達65.18%（計算式：｛む
      600,000-350,00 0め÷350,000｝÷400×365≒0.6518）
      ，此為靜態收入；如再介紹他人加入會員並安排在系統直
      接下線，則可依新會員投資單位為銅級、銀級、金級、鑽
      石級分別獲取該會員取得點數8%、10%、12%、15%之「直
      推獎勵」，如所安排之左右下線雙軌對碰，該上線會員則
      可再領取10%之「對碰獎勵」，另下線組織10層以內尚可
      再領取1%之「安置獎勵」，此為動態收入。動態收入之上
      限依投資方案不同分別可達400%（銅級、銀級）、500%（
      金級）、600%（鑽石級），動態收入與靜態收入雖不得重
      複領取（優先領取動態收入，會員間稱「動態收入吃靜態
      收入」），然可加速回本（即不須等待400天即可領取
      200%之動態點數），且領取點數上限更從200%提高至最多
      600%。上述靜態收入、動態收入均係以點數方式發放（每
      一點價值30元），會員可於思鎧網站拍賣點數換現（款項
      由思鎧集團匯入會員登錄之金融帳戶或由上線會員轉交）
      ，或將點數用於線上購物、國外旅遊、至思鎧集團位於菲
      律賓之賭場博奕，亦可私下出售給其他會員換現（思鎧網
      站內有將點數移轉給其他會員之功能）或以點數搭配現金
      之方式再購買遊戲幣加碼投資（即複投）。故參加思鎧方
      案之人，除可就其投資款項獲得相當於年利率65.18%而與
      本金顯不相當之靜態收入外，並可僅藉由介紹他人加入領
      取高額之動態收入。被告林瑞基與林育安即共同設計此一
      制度招攬不特定民眾參加思鎧方案，並吸引投資者再招攬
      不特定民眾參加該方案。
（二）被告林瑞基於思鎧方案設計並建置網站完成後，指派林育
      安擔任思鎧集團臺灣地區行政總監，並承租臺中市西屯區
      市○○○路000號30樓之2作為辦公室，另邀集訴外人陳國
      聰、蔡易麟、劉東易、陳芝蘭、張文蔚加入思鎧會員擔任
      領導上線（為便於理解及敘述，下稱「第一層上線」，非
      指組織上實際排列情形，先予敘明），由林育安負責對第
      一層上線陳國聰、蔡易麟、劉東易、陳芝蘭、張文蔚說明
      思鎧方案、管理思鎧網站、收取會員投資款項、將會員拍
      賣點數所得款項匯至會員登錄之金融帳戶內、舉辦菲律賓
      旅遊活動及相關行政事項，再由第一層上線以投資思鎧方
      案可享「點數買一送一」之話術對外招募會員吸收資金，
      渠等以舉辦說明會、餐會、號召出國旅遊、個別遊說等方
      式，向不特定民眾講解說明思鎧方案，各自負責招攬吸收
      會員、傳遞資訊、代收會員投資款項及發派點數兌換之現
      金等事項，而招攬吸收訴外人蔡易麟自104年3月30日起，
      陸續投資105萬元加入思鎧會員，之後即直接或間接招攬
      被告陳安柔及訴外人盧敬儒、潘盈妤、李後賢、陳賢斌、
      劉惠文、詹鳳鳴、陳■■潔、周書曼、楊詠婷、蔡金澄、藍
      瑛蘭、劉乃先、齊蘭英、許莉、李雲等會員投資思鎧方案
      ，另自104年年底，僱用下線會員即訴外人盧敬儒、潘盈
      妤擔任助理，盧敬儒、潘盈妤依蔡易麟之指示，代為收付
      會員投資及拍賣款項、安排旅遊活動及說明會等事項，蔡
      易麟並應下線之要求在臺北、臺中地區咖啡廳、餐廳及有
      興趣之投資人住處、桃園尊爵酒店、宜蘭礁溪中冠飯店、
      桃園市中壢區元化路詹鳳鳴工作室及被告陳安柔居住之新
      北市土城區太陽城社區等處所舉辦說明會（被告陳安柔及
      蔡易麟、詹鳳鳴、陳安柔、周書曼分別主講或從旁解說）
      招攬會員，被告陳安柔以此方式直接或間接招攬原告加入
      會員，並交付投資金額35萬元，最終均由思鎧集團負責人
      林瑞基持有、保管及支配。嗣因思鎧集團在菲律賓索菲特
      飯店（SOFITELPHILIIPPINEP LAZA HOTEL）內設立之賭場
      「SKY CASINO」於105年6月間開始試營運，為支出龐大營
      運及思鎧會員點數變現資金致周轉不靈，至105年7、8月
      間，思鎧網站開始無法順利進行點數之拍賣及使用，警方
      陸續接獲投資人報案後，而查悉上情。
（三）被告等之犯罪行為，業經鈞院以106年度金重訴字第6號、
      107年度金訴字第2號、107年度金訴字第3號、107年度金
      訴字第13號、107年度金訴字第14號、107年度金訴字第16
      號、107年度金訴字第22號、107年度金訴字第69號、107
      年度金訴字第70號、107年度金訴字第77號、107年度金訴
      字第82號、108年度金訴字第12號、108年度金訴字第23號
      、108年度金訴字第24號、108年度金訴字第28號、108年
      度金訴字第80號、108年度金訴字第86號、108年度金訴字
      第87號判決判處有罪在案，爰依侵權行為損害賠償之法律
      關係提起本訴，求為判決：被告應連帶給付原告35萬元及
      自起訴狀（起訴狀誤載為支付命令）繕本送達翌日起至清
      償日止，按年息5%計算之利息等語。
二、被告林瑞基則辯以：刑案上訴中各等語。
三、被告陳安柔則辯以：被告陳安柔都沒有拿到錢，也不認識原
    告各等語。
四、經查：
（一）本件原告主張之事實，業經本院106年度金重訴字第6號、
      107年度金訴字第2號、107年度金訴字第3號、107年度金
      訴字第13號、107年度金訴字第14號、107年度金訴字第16
      號、107年度金訴字第22號、107年度金訴字第69號、107
      年度金訴字第70號、107年度金訴字第77號、107年度金訴
      字第82號、108年度金訴字第12號、108年度金訴字第23號
      、108年度金訴字第24號、108年度金訴字第28號、108年
      度金訴字第80號、108年度金訴字第86號、108年度金訴字
      第87號刑事判決被告林瑞基共同犯銀行法第一百二十五條
      第一項後段之非法經營收受存款業務罪，處有期徒刑拾貳
      年；被告陳安柔共同犯銀行法第一百二十五條第一項前段
      之非法經營收受存款業務罪，處有期徒刑參年陸月在案，
      ，自堪信原告之主張為真正。
（二）按因故意或過失，不法侵害他人之權利者，負損害賠償責
      任。故意以背於善良風俗之方法，加損害於他人者亦同。
      違反保護他人之法律，致生損害於他人者，負賠償責任。
      但能證明其行為無過失者，不在此限。數人共同不法侵害
      他人之權利者，連帶負損害賠償責任，民法第184條、第
      185條第1項前段定有明文。本件被告等共同犯銀行法第一
      百二十五條第一項之犯罪行為，核屬故意以背於善良風俗
      之方法，加損害於他人之行為，揆諸前揭規定，自應連帶
      負損害賠償責任。又原告因被告之共同犯罪行為，受有35
      萬元之損害，已如前述，原告之主張，自屬有據。
（三）從而，原告依侵權行為損害賠償之法律關係訴請被告給付
      35萬元，及自起訴狀繕本送達翌日（即110年5月15日）起
      至清償日止，按年利率百分之5計算之利息，為有理由，
      應予准許。
五、本判決係就民事訴訟法第427條第1項所為被告敗訴之判決，
    依同法第389條第1項第3款之規定，應依職權宣告假執行。
六、本件判決基礎俱已臻明確，兩造其餘攻防方法及訴訟資料經
    本院審酌後，核與判決不生影響，無逐一論駁之必要，併此
    敘明。
中　　華　　民　　國　 110　　年　　11　　月　　30　　日
                  臺灣新北地方法院板橋簡易庭
                      書  記  官  葉子榕
                      法      官  李崇豪
上列為正本係照原本作成。
如不服本判決，應於送達後20日內，向本院提出上訴狀並表明上
訴理由，如於本判決宣示後送達前提起上訴者，應於判決送達後
20日內補提上訴理由書（須附繕本）。
中　　華　　民　　國　 110　　年　　11　　月　　30　　日
                      書  記  官  葉子榕